臺灣基隆地方法院民事判決
原　　　告　合作金庫商業銀行股份有限公司
法定代理人　丙○○
訴訟代理人　丁○○
被　　　告　林芳婕
　　　　　　甲○○
兼　法　定　乙○○
代　理　人
上列當事人間請求清償債務事件，本院於民國96年3月8日言詞辯
論終結，判決如下：
    主  文
被告應連帶給付原告新臺幣壹拾捌萬肆仟陸佰肆拾玖元，及自民
國九十三年十一月十五日起至清償日止，按週年百分之二點五二
五計算之利息，暨自民國九十三年十二月十六日起至清償日止，
逾期在六個月以內者，按上開利率百分之十，逾期超過六個月者
，按上開利率百分之二十計算之違約金。
訴訟費用新臺幣壹仟玖佰玖拾元由被告連帶負擔。
本判決得假執行；但被告如以新臺幣壹拾捌萬肆仟陸佰肆拾玖元
預供擔保，免為假執行。
    事實及理由
一、原告主張：原債務人林連益於民國93年4 月15日向原告借款
    新臺幣（下同）200,000元，約定借款期限為7年，按月平均
    攤還本息，利息按原告定儲指數利率加碼週年利率1.1%計算
    ，並隨前述指數利率變動而調整，如有遲延履行時，一切債
    務視為全部到期，並逾期在6個月以內者，按上開利率10%，
    逾期超過6個月以上者，按上開利率20%加付違約金。不料林
    連益於93年11月16日死亡，尚積欠本金184,649元，及各自9
    3 年11月15日、93年12月16日起之利息、違約金，被告乙○
    ○、林芳婕、甲○○為林連益之法定繼承人，且未聲明拋棄
    繼承或限定繼承，依法應承受被繼承人林連益一切財產上之
    權利義務，並應負連帶清償責任，原告於96年1 月23日發函
    請求被告依約履行清償責任，均未獲置理，為此提起本訴，
    求為判決如主文第1項所示。
二、被告乙○○則到庭表示對原告提出之借據無意見，且被告 3
    人並無拋棄繼承或限定繼承，但因尚未領到被繼承人林連益
    的遺產，又是低收入戶，故沒有能力支付等語，並聲明請求
    判決駁回原告之訴。
三、經查原告主張之事實，業據提出與其所述相符之借據暨其他
    約定事項、催收款項帳簿、96年1月23日催告書、本院95年1
    月3日基院生民月字第00173號函等件影本及戶籍謄本1 件為
    證，復為被告乙○○所不爭執，自堪信原告之主張為真實。
四、按繼承人自繼承開始時，承受被繼承人財產上之一切權利、
    義務；又繼承人對於被繼承人之債務，負連帶責任，民法第
    1148條前段、第1153第1項均定有明文。本件被告3人既均未
    拋棄繼承或限定繼承，依前揭法條規定，即應承受被繼承人
    財產上之一切權利義務，並對被繼承人之債務負連帶清償責
    任，此與被繼承人之遺產有無積極財產，或繼承人是否已實
    際取得被繼承人之遺產，並無關聯，且無資力亦非得以免除
    或緩期清償之事由，被告乙○○辯稱尚未領到被繼承人林連
    益之遺產，且是低收入戶而無能力清償云云，並不足取。
五、從而原告依消費借貸及繼承之法律關係請求被告連帶給付如
    主文第1 項所示之金額及利息、違約金，為有理由，應予准
    許。
六、本件係民事訴訟法第427條第1 項所定之標的金額500,000元
    以下之財產權訴訟，本院為被告敗訴之判決，應依職權宣告
    假執行，並依同法第392條第2項規定，依職權宣告被告預供
    擔保，得免為假執行。
七、本件訴訟費用即第1審裁判費1,990元，由被告連帶負擔。
中　　華　　民　　國　　96　　年　　3　　月　　13　　日
　　              基隆簡易庭法　官　陳湘琳
以上正本係照原本作成。
對於本件判決如有不服，應於收受送達後20日內向本院提出上訴
書狀，上訴於本院合議庭，並按他造當事人之人數附具繕本。
中　　華　　民　　國　　96　　年　　3　　月　　13　　日
                            書記官　王佩珠
